

NATHALY PAZ

Soy tecnóloga en producción de medios audiovisuales, con conocimientos en creación de piezas digitales para cine y web, edición de imagen, audio, vídeo, fotografía y animación 2D, redacción de textos, dirección de arte, creación y diseño digital, trabajo con la suite Adobe, actualmente me desempeño como freelance y me encuentro en proceso de formación en el área de producción multimedia.

Además de eso también tengo experiencia realizando atención al cliente de manera presencial, brindando asesorías, impulso y venta de productos en tiendas pequeñas y almacenes de cadena, organización de mercancías, elaboración de inventarios, manejo de caja y limpieza y organización de punto de venta. Soy creativa, multinacional, hábil y me adapto a cualquier espacio.

DATOS PERSONALES

CEL: 314 282 60 16

E-MAIL: jnata.paz@gmail.com **RESIDENTE DE**: Bogotá D.c

DIRECCIÓN: Dg 3 # 83 02 Kennedy **LUGAR NACIMIENTO:** Pasto - Nariño

REFERENCIAS:

Producción y edición:

- https://www.behance.net/jnatapaz37c3
- https://www.youtube.com/user/MatcomTV (edición de videos para canal)

Dirección de arte:

- https://www.youtube.com/watch?v=Ki3nT-lecw9U
- Cortometraje HUGO (aun no esta abierto al publicó)

Cámara:

- https://www.youtube.com/watch?v=PXZSD-yuL0TQ&list=PLdgf910R0-

FORMACIÓN ACADÉMICA

PRIMARIA:

Institución educativa La Buena Esperanza Funes - Nariño 1999 – 2005

SECUNDARIA:

Institución educativa Julio Cesar Sánchez Anapoima - Cundinamarca 2006 – 2013

UNIVERSITARIOS:

Fundación Universitaria Uninpahu Tecnólogo en Producción Digital de Medios Audiovisuales Bogotá D.c 2016 – 2019

Servicio Nacional de Aprendizaje SENA Tecnólogo en Producción Multimedia Bogotá D.c 2020 – Actual

CURSOS Y SEMINARIOS:

Taller de Atención al cliente 12 hrs - Colsubsidio. Taller de Competencias Transversales 12 hrs -Compensar Red.

Taller de Marketing Digital 12 hrs - Educación Futuro.

Curos Diseña una estrategia digital para tu negocio 20 hrs - Cámara de Comercio de Bogotá.

EXPERIENCIA LABORAL

MOLIE'S S.A.S

CARGO: Auxiliar de cocina, preparación de comidas rápidas de mar, aseo y limpieza de tienda, surtido, recepción y empaque de productos, cajera con conocimiento en diferentes modos de pago, atención al cliente, encargada de tienda, de dinero, de consignaciones, de inventarios mensuales, semanales y diarios, creación de horarios, de hacer pedidos y presentar reporte diario de actividades.

DURACIÓN: 24 abr 2019 - 03 mar 2020

JEFE DIRECTO: Lyda Achury CEL: 314 220 99 71 LUGAR: Bogotá D.c

NEXOS GRUPO EMPRESARIAL

CARGO: Auxiliar logístico de asambleas de conjuntos residenciales, cableado, sonido, fotografía, recepción de personal, realización de encuestas, atención al cliente, organización y decoración del lugar (tres meses cada año).

DURACIÓN: 03 feb 2018 - 01 abr 2019

JEFE DIRECTO: Cesar Valencia

CEL: 312 584 53 61 **LUGAR**: Bogotá D.c

PROYECTO ELITE

CARGO: Recreadora de vacacionales familiares con cajas de compensación (Cafam, Colsubsidio) en temporada, ejercicios lúdicos con niños, encargada de vigilar su salud, enseñanza de valores, de manualidades, de talleres pedagógicos, organización de equipos de trabajo.

DURACIÓN: 30 nov 2018 – 22 dic 2018 **JEFE DIRECTO:** Wilson Rozo Alvarado

CEL: 321 341 90 91 **LUGAR**: Bogotá D.c

MATCOM CONSULTORES LTDA

CARGO: Creadora de piezas publicitarias en diferentes formatos (fotografía, vídeo, spot, flyer, revista), presentación de ideas innovadoras, creación de textos, atención al cliente por medio de llamada telefónica y chat, trabajo de producción y logística en entrevistas, edición de programa semanal y presentación de reporte diario de actividades (practica universitaria).

DURACIÓN: 06 jul 2018 – 13 sep 2018 **JEFE DIRECTO:** Juan Bautista Guzmán

CEL: 350 333 50 55 **LUGAR**: Bogotá D.c

PUPILA S.A.S

CARGO: Vendedora de gafas y accesorios para gafas (dos sucursales), cajera con conocimiento en todos los medios de pago, encargada de tienda, de inventarios mensuales, empaque y distribución de productos, limpieza y aseo y cierre de tienda.

DURACIÓN: 09 sept 2016 - 09 may 2017

JEFE DIRECTO: Soraya Suzarte

CEL: 311 554 27 83 **LUGAR**: Bogotá D.c

PRODUCTOS RAMO

CARGO: Atención al cliente e impulsadora de alimentos en temporada navideña, degustadora en tienda de cadena (éxito, metro), orden, recepción y surtido de mercancía en el punto.

DURACIÓN: 01 dic 2015 - 31 dic 2015

JEFE DIRECTO: Jhon Aponté CEL: 317 300 39 06 LUGAR: Bogotá D.c

LG ELECTRONICS

CARGO: Asesora comercial de electrodomésticos de la marca en tienda de cadena (Jumbo), impulso de ventas, atención al usuario, recepción y surtido de los productos en el punto de venta, limpieza y organización.

DURACIÓN: 30 ene 2015 - 13 mar 2015

JEFE DIRECTO: Ivan Aconcha CEL: 315 669 13 80 LUGAR: Bogotá D.c

RESTAURANTE BAR ANTONIA'S

CARGO: Mesera bebidas alcohólicas, atención al cliente, aseo y limpieza, preparación de algunas

bebidas, cierre de tienda.

DURACIÓN: 15 ago 2014 - 07 nov 2014

JEFE DIRECTO: Jessica Robles

CEL: 320 909 55 97 **LUGAR**: Bogotá D.c

DOTACIÓN INDUSTRIAL EL GALERAS

CARGO: Vendedora de productos de dotación industrial, atención al cliente, encargada de tienda, de inventarios, cajera, aseo y limpieza,

surtido de productos en la tienda.

DURACIÓN: 15 mar 2012 - 08 nov 2013

JEFE DIRECTO: Amanda Paz CEL: 320 802 72 37

LUGAR: Anapoima - Cundinamarca